# 合并报表补提盈余公积问题再讨论

提问人：日月光华 时间：2010-03-15 17:25:19
为何不作补提？补提为何又没道理了？财务报表到底又反映什么信息？不管是合并财务报表还是个别财务报表，报表科目反映交易情况的作用是否应该一样？报表中年末“未分配利润”的含义是什么？在合并报表中不对子公司盈余公积归属于母公司部分作补提是否能说明“未分配利润”这个科目的含义在个别报表与合并报表存在不同解释？。不管你是母公司理论还是实体理论，报表科目性质及含义是否可以不一样？公司法与实体理论怎么就存在不和诣之处了？
[ 本帖最后由 日月光华 于 2010-3-15 17:27 编辑 ]

回答人：chenyiwei
这个问题发展到现在，已经成了一个政策性问题。恢复与不恢复都有各自的道理（《讲解 2008 》在编写时也曾经经历过一段从“恢复”到“不恢复”的反复过程），我个人也是比较倾向于在新准则下恢复，但既然财政部目前的观点比较明确，那就照此执行吧。 不过再进一步看，股东权益的明细分类，更多地是基于《公司法》的规定，考虑到公司法对作为法人的单体企业的监管需要而设置的，在合并报表中，由于合并报表的会计主体并不是法人，其中股东权益的划分，尤其是留存收益内部的划分，并不具有法律上的意义，所以我个人对这个问题看得比较淡。我个人的意见是：在合并报表上，对于归属母公司股东的股东权益，只要搞清楚三块来源就可以了：（ 1 ）因股东出资或减资等权益性交易而形成的股东权益；（ 2 ）留存收益；（ 3 ）由其他综合收益形成的股东权益。